臺灣桃園地方法院民事判決　九十年度訴字第二○五七號
　　原　　　告　　甲○○
　　被　　　告　　乙○○
　　　　　　　　　己○○
　　　　　　　　　戊○○
　　　　　　　　　丁○○
　　　　　　　　　丙○○
　　複　代理人　　李明誌
右當事人間拆屋還地等事件，本院判決如左：
    主    文
被告應將坐落於桃園縣桃園市○○○段第二九四之五三地號土地如附圖所示Ｂ部分面
積五十三平方公尺之地上建物拆除，並將土地返還原告。
被告應自民國九十一年二月一日起迄拆除地上建物，將桃園縣桃園市○○○段第二九
四之五三地號土地返還原告止，按月連帶給付原告新台幣伍仟肆佰肆拾壹元。
訴訟費用由被告連帶負擔。
本判決第一項於原告以新台幣柒拾貳萬零捌佰元為被告供擔保後得假執行，但被告如
於假執行程序實施前預供擔保新台幣貳佰壹拾陸萬貳仟肆佰元，則得免為假執行。
    事    實
甲、原告方面：
一、聲明：除假執行擔保金額外，如主文所示。
二、陳述：
（一）、坐落桃園縣桃園市○○○段第二九四之五三地號土地（以下簡稱系爭土地）
        為原告所有，被告之被繼承人張沈寶玉於民國八十六年間在系爭土地上重建
        磚造水泥屋（以下簡稱系爭房屋），原告本請求張沈寶玉拆屋還地，並經本
        院八十七年度訴字第四一八號判決原告勝訴，惟張沈寶玉上訴後，經台灣高
        等法院八十七年度上字第一七七七號廢棄原判決，認原告應有同意張沈寶玉
        於系爭土地上重建系爭房屋，而駁回原告之訴，嗣經原告聲請再審，亦為相
        同之認定。
（二）、查被告之被繼承人張沈寶玉於台灣高等法院八十七年度上字第一七七七號排
　　　　除侵害事件審理中，主張其係依使用借貸關係，而有權於系爭土地上重建系
　　　　爭房屋，惟依民法第四百七十二條第四款規定，借用人死亡者，貸與人得終
　　　　止契約，次查張沈寶玉業於八十九年九月二十七日死亡，原告自得對張沈寶
　　　　玉之繼承人即被告終止使用借貸契約，且原告業已於九十一年一月三十一日
　　　　本院審理時，向被告為終止使用借貸契約之意思表示，依民法第九十四條之
　　　　規定，該終止契約之意思表示業已生效，又使用借貸契約既經終止，被告自
　　　　屬無權占用系爭土地，爰依民法第七百六十七條前段及中段之規定，請求被
　　　　告拆除系爭土地上如附圖所示Ｂ部分五十三平方公尺之地上建物（即系爭房
　　　　屋），並將系爭土地返還原告。
（三）、繼查被告於使用借貸契約終止後，自屬無權占用系爭土地，爰依民法侵權行
        為損害賠償及不當得利之規定，請求被告應自九十一年二月一日起迄拆除地
        上建物，將系爭土地返還原告止，按月連帶給付原告相當於租金之損害新台
        幣（下同）五千四百四十一元整（計算方法：系爭土地之申報地價為每平方
        公尺一萬二千三百二十元，被告占有系爭土地之面積為五十三平方公尺，故
        被告占用部分之土地總價額為六十五萬二千九百六十元，年息百分之十即為
        六萬五千二百九十六元，故每月相當於租金之損害即為五千四百四十一元，
        即12,320元×53平方公尺×10/100=65,296元；65,296元÷12=5,441元）。
三、對被告抗辯所為之陳述：
（一）、原告於台灣高等法院八十七年度上字第一七七七號排除侵害事件審理中，雖
        一再主張張沈寶玉係無權使用系爭土地，然未為該法院所認同，故台灣高等
        法院八十七年度上字第一七七七號判決乃以「被上訴人（即本件原告）有同
        意上訴人張沈寶玉就地重建」為由判定原告敗訴確定，然「原告已同意張沈
        寶玉就地重建」之事實，既經判決審理並採納為判決理由，則此部分依民事
        訴訟法第四百條規定，應有判決既判力，任何一造當事人或其繼受人均不得
        再於其他判決中為相反之主張。
（二）、又使用借貸關係，適與原告與張沈寶玉間之現況最相合致，故應可認定原告
        與張沈寶玉間就系爭土地應有使用借貸關係，又依民法第四百七十二條第四
        款規定，原告既已於九十一年一月三十一日合法終止前述使用借貸契約，則
        其請求被告拆屋還地與相當於租金之損害，自於法有據，退步言之，被告固
        抗辯兩造關係乃屬無名契約之一種，但此等抗辯縱非無據，然民事法院既不
        能以法律無規定為由而拒絕裁判，則經類推適用之結果，仍應以使用借貸關
        係最合致兩造之現況，自應類推適用以解決兩造爭議。
（三）、至被告另辯稱門牌號碼桃園縣桃園市○○路三九八號房屋（舊屋）之稅捐，
        向由張沈寶玉及被告負責繳納，故被告並非無償使用云云，實則被告之被繼
        承人張沈寶玉於上述地址舊屋後方重建之系爭房屋，係完全占用原告單獨所
        有之系爭土地，與舊屋所在之位置係位於系爭土地前方（鄰近桃園縣桃園市
        ○○路）之二九三之三地號土地並不相同，故被告縱有繳納稅捐，亦僅止於
        舊屋之部分而已，並不含括於系爭土地上重建之系爭房屋，且退步言之，縱
        被告所繳納之房屋稅捐課稅標的物有包括後方重建之建物（即系爭房屋），
        但土地所有人將土地交付他人使用，僅由使用人負擔於收受稅單後代為繳納
        稅捐，並非以之為使用土地之代價者，仍屬無償之使用借貸，即所謂附負擔
        之使用借貸，最高法院八十四年度台上字第二六二七號判決可資參照，故張
        沈寶玉與被告果有繳納房屋稅捐之事實，仍無影響兩造間有使用借貸關係存
        在之事實，況系爭土地之地價稅至今仍由原告繳納，則原告負擔土地稅賦，
        但被告卻長期無償占用系爭土地，此豈為事理之平？
四、證據：提出桃園縣桃園地政事務所土地複丈成果圖、地籍圖謄本、土地登記謄本
    、繼承系統表、戶籍謄本、本院八十七年度訴字第四一八號民事判決、台灣高等
    法院八十七年度上字第一七七七號民事判決、八十八年度再字第一二二號民事判
    決、最高法院八十八年度台上字第二八七○號民事裁定、桃園縣政府八十八年八
    月六日八八府工程字第一六七三九五號函、房屋稅繳款書、地價謄本等為證，並
    聲請本院函請桃園縣桃園地政事務所測量系爭土地。
乙、被告方面：
一、聲明：原告之訴駁回，如受不利判決願供擔保請准宣告免為假執行。
二、陳述：
（一）、原告主張被告之被繼承人張沈寶玉在台灣高等法院八十七年度上字第一七七
        七號排除侵害事件審理中辯稱與原告就系爭土地有使用借貸關係，進而主張
        借用人即張沈寶玉死亡後，終止使用借貸契約，而起訴為主文欄之請求，惟
        在前述台灣高等法院審理中，張沈寶玉未曾主張使用借貸關係，原告本人亦
        未曾主張其與張沈寶玉間為使用借貸關係。
（二）、原告所有門牌號碼桃園縣桃園市○○路三九八號房屋，前中後三段分別坐落
        於三筆地號土地上，即系爭地段第二九三之二七、第二九三之三及系爭土地
        ，前段第二九三之二七地號土地自始即為桃園縣桃園市○○路用地，而中段
        第二九三之三地號原由原告與張沈寶玉各繼承二分之一，其上為老舊平房，
        初由原告與張沈寶玉達成協議由張沈寶玉使用，而後段系爭土地上原亦為老
        舊平房，長久以來同為張沈寶玉、被告乙○○及原告一直使用狀態，後因部
        份為政府徵收，舊屋原為共有且由張沈寶玉使用部份因拆除毀損剩餘部份不
        易維修，原告始同意由張沈寶玉在原地重建，原告前曾以無權占用系爭土地
        為由訴請拆屋還地，但迭經敗訴在案。
（三）、本件並無任何證據足認兩造有使用借貸之合意，台灣高等法院八十七年上字
        第一七七七號判決僅單純認定係原告同意張沈寶玉在系爭土地上重建，並未
        認定原告與張沈寶玉間有使用借貸關係，亦無任何證據顯示雙方有借貸合意
        ，原告空言主張使用借貸關係，並終止使用借貸契約，實難認有據。
（四）、且門牌號碼桃園縣桃園市○○路三九八號房屋之稅捐，原應由原告及張沈寶
        玉共同繳納，然長久以還均由張沈寶玉及被告代為繳納，足證被告並非無償
        使用系爭土地，被告及張沈寶玉使用系爭土地既有給付相當代價，顯與使用
        借貸為無償契約之性質不合，則原告主張兩造為使用借貸關係，進而以終止
　　　　使用借貸關係後，被告無權占用為由，訴請拆屋還地，即難認有據。
（五）、縱認兩造間就系爭土地之使用關係為使用借貸關係，然依台灣高等法院八十
        七年上字第一七七七號排除侵害事件審理中，張沈寶玉所提出之錄音帶譯文
        載明，原告同意張沈寶玉重建時，亦要求系爭土地要蓋大樓時，張沈寶玉應
        拆除，且不可向其要求該次興建費用（近百萬元），準此，原告借貸期限係
        要借至系爭土地與鄰地共同興築大樓時為止，雙方既約定系爭土地被告得使
        用至與鄰地共同興蓋大樓時為止，今條件及期限未成就或未屆至，原告自不
        可終止契約請求拆屋還地。
（六）、況雙方借貸目的既係作為建屋居住使用，則系爭房屋自八十六、八十七年間
        重建迄今不過四、五年而已，系爭房屋亦屬新穎完好，自不得率認雙方借貸
        目的業已完畢，原告自不得請求返還，又得否因張沈寶玉死亡，原告即可對
        其繼承人即被告終止使用借貸契約，揆諸最高法院九十年度台上字第三號民
        事判決，亦非無疑義。
（七）、系爭土地因未毗臨道路價值並不高昂，即使被告有占用系爭土地，所獲利益
        亦不多，且近年適逢房地產普遍下跌，系爭土地八十九年度土地公告現值不
        漲反跌，足見系爭土地之價格已不如市場預期，故計算地租應以申報總價年
        息百分之三為宜。
（八）、不寧惟是，原告於八十六年間同意張沈寶玉就地重建系爭房屋，張沈寶玉始
        向銀行貸款建屋，房屋完成後未久，原告隨即訴請拆屋還地，歷經三審及再
        審敗訴確定後，復訴請不當得利，訴訟中亦追加請求拆屋還地，均敗訴後，
        始再提起本訴，足證原告訴請拆屋還地乃專以損害被告為主要目的，為權利
        濫用，非無違反民法第一百四十八條之情。
三、證據：提出台灣高等法院八十七年度上字第一七七七號民事判決、房屋稅繳款書
    、地價謄本等為證。
丙、本院依職權調閱本院八十七年度訴字第四一八號，台灣高等法院八十七年度上字
    第一七七七號、八十八年度再字第一二二號，最高法院八十八年度台上字第二八
    七○號卷證，並函請歐亞不動產鑑定股份有限公司鑑定系爭土地每月租金為何。
    理    由
一、原告主張系爭土地為伊所有，伊與被告之被繼承人張沈寶玉就系爭土地有使用借
    貸關係，惟張沈寶玉業於八十九年九月二十七日死亡，伊自得依民法第四百七十
    二條第四款之規定，對被告終止該使用借貸契約，且使用借貸契約既經終止，被
    告自屬無權占用系爭土地，爰依民法第七百六十七條前段及中段之規定，請求被
    告拆除系爭土地上如附圖所示Ｂ部分面積五十三平方公尺之地上建物並返還系爭
    土地，又使用借貸契約終止後，被告自屬無權占用系爭土地，爰另依民法第一百
    八十五條及第一百七十九條之規定，請求被告自九十一年二月一日起迄拆除地上
    建物，將系爭土地返還原告止，按月連帶給付原告相當於租金之損害五千四百四
    十一元等語。
二、被告則以本件並無証據足認兩造間有使用借貸之合意，且門牌號碼桃園縣桃園市
    ○○路三九八號該房屋之稅捐，向由張沈寶玉及被告代為繳納，堪信被告並非無
    償使用系爭土地，又縱認兩造間就系爭土地有使用借貸關係，然原告係同意借貸
    至系爭土地與鄰地共同興築大樓時為止，現條件及期限均未成就或未屆至，原告
    自不得請求拆屋還地，再計算地租應以申報地價年息百分之三為宜，抑且原告訴
    請拆屋還地乃專以損害被告為主要目的，非無權利濫用之情等情詞資為辯解。
三、兩造不爭之事實：
（一）、系爭土地面積六十四平方公尺，為原告所有，且系爭土地之地價稅均由原告
        繳納。
（二）、系爭房屋係張沈寶玉於八十六年十月或十一月間鳩工重建完成，為張沈寶玉
        所有，嗣張沈寶玉於八十九年九月二十七日死亡後，由被告五人共同繼承系
        爭房屋。
（三）、系爭房屋占用系爭土地面積為五十三平方公尺。
（四）、系爭土地八十九年七月之申報地價為每平方公尺一萬二千三百二十元。
（五）、原告於九十一年一月三十一日對被告五人為終止使用借貸契約之意思表示，
        被告五人並於同日收受該終止使用借貸契約之意思表示。
（六）、上述兩造不爭之事實，業據原告提出與所述相符之土地登記謄本、繼承系統
        表、戶籍謄本、地價謄本各乙紙為證，並有本院八十七年度訴字第四一八號
        排除侵害事件八十七年七月二十日勘驗筆錄、桃園縣桃園地政事務所九十一
        年四月一日桃地測第○九一○○○一○五○號函附土地複丈成果圖各乙紙在
        卷足憑，應堪信為真實。
四、本件之爭點及本院之判斷：
（一）、張沈寶玉及被告使用系爭土地是否有支付租金或使用對價：
(1)、原告主張張沈寶玉及被告使用系爭土地並無支付租金之事實，業據被告於本院九
    十一年一月三十一日審理中自認在卷，足見，原告此部分之主張應堪信為真實。
(2)、至被告固另辯稱門牌號碼桃園縣桃園市○○路三九八號房屋之稅捐，原應由原告
    及張沈寶玉共同繳納，然長久以還均由張沈寶玉及被告代為繳納，足證被告並非
    無償使用系爭土地，而係有給付相當對價云云，查門牌號碼桃園縣桃園市○○路
    三九八號之房屋稅捐，為張沈寶玉及被告繳納之事實，固據被告提出與所述相符
    之房屋稅繳款書三紙為證，惟被告於本院九十一年五月二十日審理中亦自承，其
    並無法證明原告有同意以被告繳付之房屋稅捐作為給付使用系爭土地之對價，更
    且，觀諸被告所提之該三紙房屋稅繳款書，八十七年度之應稅金額為五百二十三
    元，八十八年度為二千零三十二元，八十九年度為一千七百四十六元，對照張沈
    寶玉及被告使用系爭土地之面積（五十三平方公尺），原告是否會同意以被告繳
    付之房屋稅捐作為給付使用系爭土地之對價，實要難謂為無疑，況得否因張沈寶
    玉及被告之片面意志，即率擬制原告有同意以被告繳付之房屋稅捐作為給付使用
    系爭土地之對價，更非無疑，抑且，張沈寶玉或被告如有為原告代繳房屋稅捐，
　　應係張沈寶玉及被告得否另訴請原告返還之問題，如逕認原告有同意以被告代繳
　　之房屋稅捐作為給付使用系爭土地之對價，於推論上似不免有稍嫌跳躍之疑。
(3)、小結：張沈寶玉及被告使用系爭土地應無支付租金或使用對價。
（二）、原告與張沈寶玉就系爭土地於八十六年間是否有成立使用借貸契約：
(1)、原告有於八十六年間同意張沈寶玉使用系爭土地並於其上重建系爭房屋，業據證
    人黃寬裕於台灣高等法院八十七年度上字第一七七七號排除侵害事件八十八年一
    月二十二日準備程序中、證人王正夫、游進順於上開案件八十八年三月五日準備
    程序中、證人李錫欽於上開案件八十八年三月十九日準備程序中證稱綦詳，並有
　　台灣高等法院八十七年度上字第一七七七號民事判決乙紙在卷足憑，應足堪採信
　　。
(2)、按修正前民法第四百六十四條規定（因原告係於八十六年間同意張沈寶玉使用系
    爭土地，且修正民法第四百六十四條並無溯及生效施行之效力，故應適用修正前
    民法第四百六十四條之規定），稱使用借貸者，謂當事人約定，一方以物無償貸
    與他方使用，他方於使用後，返還其物之契約，足見，以物無償貸與他方使用者
    ，為構成使用借貸契約之要素，細繹其內容略為：、使用借貸之客體為物；
    、使用借貸之內容為物之使用；、使用借貸之使用為無償；、須有成立使用
    借貸契約之效力意思，惟因使用借貸契約為不要式契約，故使用借貸契約成立之
    必要合意，不須特別方式，以口頭方式為已足，且以不明示為必要，默示表示亦
    可，查張沈寶玉使用借貸之客體為原告所有之系爭土地，內容為系爭土地之使用
    （於其上重建系爭房屋），且為無償未給付對價報償之使用，業如前述，又原告
    既無移轉系爭土地所有權予張沈寶玉之意思，足證，原告自無贈與系爭土地予張
    沈寶玉之意思，且原告與張沈寶玉間固未以書面方式訂立使用借貸契約，惟得否
    憑此即遽謂原告與張沈寶玉間無使用借貸契約之效力意思，實非無疑，況張沈寶
    玉及被告果無使用借貸系爭土地之效力意思，則其為何得自八十六年間起即使用
    系爭土地迄今？且無須給付對價報償？復無須返還系爭土地？原告為何須容忍張
    沈寶玉及被告使用系爭土地迄今？
(3)、至退一步認之，縱認張沈寶玉或被告有代原告負擔稅捐，惟兩造間既非以之為使
    用系爭土地之對價，至多僅成立所謂附負擔之使用借貸，於解釋上仍應適用使用
    借貸，而非租賃之規定，最高法院八十四年度台上字第二六二七號判決可資參照
    。
(4)、綜上所述，原告與張沈寶玉就系爭土地於八十六年間應有成立使用借貸契約，被
    告辯稱，原告與張沈寶玉間並無成立使用借貸契約云云，應無足採。
（三）、原告於九十一年一月三十一日終止使用借貸契約是否合法：
(1)、按民法第四百七十二條第四款規定，借用人死亡者，貸與人得終止契約，揆其立
    法理由略謂，借用人死亡，貸與人不欲其繼承人繼續使用借貸者，即不能以法律
    強制其繼續，即應認其有終止契約權，足見，不論使用借貸是否定有期限或依借
    貸之目的使用是否完畢，貸與人均得行使契約終止權，況體系參照民法第四百七
    十條第一項前段之規定，使用借貸契約於期限屆滿及使用目的完畢時消滅，是如
    認使用期限尚未屆滿或使用目的尚未完畢，借用人死亡時，貸與人仍須強制繼續
    與借用人繼承人之使用借貸關係，則立法者另於民法第四百七十條之後另規定第
    四百七十二條第四款之目的為何？抑且，徵諸民法第四百七十二條第四款既規定
    於借用人死亡時，貸與人即得終止契約，則自係使用期限尚未屆滿或使用目的尚
    未完畢，否則使用期限如已屆滿或使用目的果已完畢，則使用借貸契約業已消滅
    ，貸與人又何須行使終止權？又如何行使終止權？
(2)、查借用人張沈寶玉業於八十九年九月二十七日死亡，業如前述，從而，原告本於
    民法第四百七十二條第四款之規定對被告終止使用借貸契約，自難謂為無理由。
(3)、至被告固辯稱，因系爭土地使用目的尚未完畢及使用期限尚未屆至，原告自不可
    終止契約請求拆屋還地云云，惟參照前開說明，堪信被告所辯應無足採。
(4)、小結：原告於九十一年一月三十一日對被告終止使用借貸契約應難謂為無理由。
（四）、原告請求拆屋還地，有無權利濫用之情：
(1)、按權利之行使，不得違反公共利益，或以損害他人為主要目的，行使權利，履行
    義務，應依誠實及信用之方法，民法第一百四十八條定有明文，查權利義務關係
    本質上係以權利人及義務人為中心所形成之部分法律秩序，自應受全體法律秩序
    及其根本精神之制約，故權利行使正當界限之決定，非屬權利人主觀意思之問題
    ，應有客觀標準始可，故究有無權利濫用之情事，非僅屬於權利人行使權利時之
    主觀意思問題，性質上係決定權利之內容及其行使是否適合社會協同生活之理想
    時，客觀的應如何適用法律之問題，至權利人行使權利時之主觀意思如何，則僅
    屬解決此一法律問題時所應考慮之一種資料而已，其結果當適用法律時，應依客
    觀標準，觀察一切具體情事，尤其綜合權利人因權利行使所取得之利益與其權利
    之行使對他人及整個社會國家可能予以之損失，加以比較衡量，如可認為外觀上
    徒具權利行使之形式，而實質上違背法律之根本精神，亦即與權利之社會作用及
    其目的相背馳者，始得解為係權利之濫用。
(2)、查原告請求拆除返還之系爭土地面積達五十三平方公尺，尚難認為係微末之面積
    ，價值亦非低微（九十年七月每平方公尺之公告土地現值為四萬零八百元），且
    張沈寶玉及被告業自八十六年間使用系爭土地迄今，亦非短暫之一時時間，是原
    告請求被告拆屋還地，固不免致被告受有損害，惟自社會協同生活之理想而言，
    此種損害仍不得已，非權利人之被告自應有忍受之義務‧且原告行使權利，亦非
    於自己無益而於他人有害，或自已所得利益極少而對他人之損失甚大之情，足認
    ，原告訴請被告拆屋還地應無權利濫用之情，被告所辯，應難認為有據。
五、按所有人對於無權占有或侵奪其所有物者，得請求返還之。對於妨害其所有權者
    ，得請求除去之，民法第七百六十七條前段及中段定有明文，查原告為系爭土地
    之所有權人，且系爭使用借貸契約復經原告合法終止，足見，被告對於系爭土地
    已無正當占有權源，從而原告本於前開民法第七百六十七條前段及中段之規定，
    訴請被告應將坐落於系爭土地上如附圖所示Ｂ部分面積五十三平方公尺之系爭房
    屋拆除，並將土地返還原告，尚難謂為無理由，應予准許。
六、次按使用借貸之借用人於使用借貸契約消滅後，如繼續占有借用物而拒不返還者
    ，則係侵害該借用物之所有權，所有權人自非不得援依侵權行為之規定請求賠償
    相當於租金之損害，最高法院六十七年度台上字第三六二二號判例可資參照（該
    則判例之案例事實為租賃關係消滅後，承租人仍繼續占有租賃物，侵害租賃物所
    有權，所有人則得請求賠償相當於租金之損害，與本件使用借貸關係消滅後，借
    用人仍繼續占有借用物拒不返還之情形相類），查系爭房屋為被告五人所公同共
    有，被告五人於使用借貸關係消滅後，仍拒不拆屋還地，自難認無共同侵害原告
    所有權之情，從而，原告本於民法第一百八十五條第一項之規定請求被告自九十
    一年二月一日起迄拆除系爭房屋，將系爭土地返還原告止，按月連帶賠償原告相
    當於租金之損害，自難認為無據。次按城市地方房屋之租金，以不超過土地及建
    築改良物申報總價年息百分之十為限，又土地法第九十七條之規定，於租用基地
    建築房屋準用之，土地法第九十七條第一項、第一百零五條分別定有明文，查系
    爭土地八十九年七月之申報地價為每平方公尺一萬二千三百二十元，有原告所提
    地價謄本乙紙在卷足憑，被告占用系爭土地之價值為六十五萬二千九百六十元（
    53  ×12320=652960），本院審酌系爭土地坐落於桃園縣桃園市區，面臨九公尺
    道路，面對桃園縣桃園市都市計劃六號公園（即朝陽森林公園），地形（長方形
    、類似平行四邊行）及地勢（平坦），使用價值，及系爭土地每月之合理租金應
    為每坪七百二十元（被告占用五十三平方公尺，每月應給付之合理租金應為53×
    0.3025=16.0325坪，16.0325坪×720=11543.4元），有歐亞不動產鑑定股份有限
    公司九十一年一月二十四日九一歐桃字第○○一二號函附鑑定報告書在卷可稽，
    準此，原告認被告連帶賠償相當於租金之損害應以土地申報總價年息百分之十為
    當，即請求被告按月連帶給付五千四百四十一元（12,320元×53平方公尺×10/1
    00=65,296元；65,296元÷12=5,441.33元），應尚難認為無理，被告辯稱應以土
    地申報總價年息百分之三計算，應無足取。
七、兩造就主文欄第一項陳明願供擔保，聲請宣告假執行及免為假執行，經核均無不
    合，爰分別酌定相當擔保金額准許。
八、按被上訴人本於上訴人無權占用系爭房屋之同一事實，依據侵權行為或不當得利
    之法律關係，請求上訴人賠償損害或返還不當得利，此種起訴之形態，學者謂之
    重疊的訴之合併；訴訟標的雖有數項，而僅有單一之聲明，法院應就原告所主張
    之數項標的逐一審判，如其中一項標的之請求為無理由時，仍須就他項標的之請
    求審判；若認其中一項請求為有理由，即可為原告勝訴之判決，就他項標的即無
    須更為審判，最高法院七十一年度台上字第二三八八號判決可資參照，亦即重疊
    訴之合併，雖係以數訴訟標的合併提起數訴，然其聲明為單一，法院審理結果，
    認其中一訴為有理由時，其他合併之訴，即因解除條件之成就，發生訴之撤回之
    效果，即毋須就他項訴訟標的裁判，查本件原告係援依侵權行為及不當得利法律
    關係，請求本院為同一內容之給付判決（關於相當於租金之損害部分），茲因原
    告所主張之侵權行為法律關係既因為有理由，而為原告勝訴之判決，則本院就他
    項標的即不當得利部分自無庸另為裁判，併此敘明。
九、據上論結，原告之訴為有理由，依民事訴訟法第八十五條第二項、第三百九十條
    第二項、第三百九十二條，判決如主文。
中　　　華　　　民　　　國　　九十一　　年　　　六　　　月　　　三　　　日
                                        臺灣桃園地方法院民事第一庭
~B法　　　官　林信旭
右為正本係照原本作成
如對本判決上訴須於判決送達後廿日內向本院提出上訴狀
中　　　華　　　民　　　國　　九十一　　年　　　六　　　月　　　三　　　日
~B書　記　官　陳美年
